【裁判字號】    95,抗,394
【裁判日期】    950821
【裁判案由】    假處分
【裁判全文】
臺灣高等法院臺中分院民事裁定           95年度抗字第394號
抗  告  人  乙○○
相  對  人  甲○○
上列抗告人與相對人甲○○間假處分事件，對於中華民國95年7
月3日臺灣臺中地方法院95年度裁全字8073號裁定，提起抗告，
本院裁定如下：
    主  文
抗告駁回。
抗告程序費用由抗告人負擔。
    理  由
一、抗告意旨略以：抗告人與相對人間從未有任何財務往來，更
    無債權債務關係在，相對人於此應提出事證，否則有損抗告
    人之名譽，原裁定程序費用亦無相對人支出之理。又系爭標
    的物即坐落台中縣外埔鄉○○村○○鄰○○路878巷5號之土地
    及房屋，原係抗告人與訴外人郭吉明各以2/3及1/3之持分比
    例共有，惟郭吉明先於民國95年6月1日將其持有之部分權利
    轉售予抗告人，故目前系爭土地及建物所有權歸屬抗告人所
    有，郭吉明於系爭土地及建物已無存在任何權利。郭吉明與
    相對人間雖因車禍案件糾紛，惟過失之歸屬法律責任尚未明
    確，本無由發生損害及賠償之問題，況該車禍事件與抗告人
    無涉，故原法院於95年7月3日裁定准予相對人對抗告人所有
    之系爭標的物為假處分之聲請，實有違誤，爰提起本件抗告
    ，請求廢棄原裁定等語。
二、按債權人就金錢以外之請求因請求標的之現狀變更，有日後
    不能強制執行，或甚難強制執行之虞，欲保全強制執行者，
    得聲請假處分；又當事人於爭執之法律關係有定暫時狀態之
    必要者，亦得為假處分。民事訴訟法第532條、第538條定有
    明文。又假處分僅為保全強制執行之方法，如合於假處分條
    件，並經債權人敘明假處分之原因存在，法院即得為准許假
    處分之裁定，至實體上理由，是否正當，乃屬本案問題，非
    假處分裁判中所能解決（最高法院20年抗字第4號裁定參照
    ）。本件相對人於原法院聲請假處分，並陳明願供擔保，以
    補釋明之不足。原法院酌定相當之擔保金額，而准相對人之
    聲請，於法即無不合。
三、抗告人以本件假處分標的所示之土地及建物，所有權已歸屬
    其所有，經核係屬實體上之問題，揆諸前開說明，應認抗告
    為無理由，應予駁回。
四、據上論結，本件抗告為無理由，爰依民事訴訟法第495條之
    1第1項、第449條第1項、第95條、第78條，裁定如主文。
中    華    民    國    95    年    8     月    21    日
                      民事第四庭審判長法  官  黃斐君
                                      法  官  陳蘇宗
                                      法  官  張浴美
以上正本係照原本作成。
對本裁定僅得以適用法規顯有錯誤為理由，並經本院之許可為限
，始得提起再抗告。
如提起再抗告者應於裁定送達後十日內向本院提出抗告理由狀（
須按照他造人數附具繕本）並繳納抗告裁判費新臺幣壹仟元，同
時委任律師或具有律師資格之關係人為代理人。
                                      書記官  郭振祥
中    華    民    國    95    年    8     月    22    日
                                                      Ｈ


司法院資訊處製作；財團法人民間司法改革基金會備份。
